臺灣高雄地方法院刑事判決　　　　　　　94年度訴字第2339號
公　訴　人　臺灣高雄地方法院檢察署檢察官
被　　　告　甲○○
上列被告因毒品危害防制條例案件，經檢察官提起公訴（94年度
毒偵字第4770號），及移送併案（94年度毒偵字第5009號），被
告於本院準備程序進行中，就被訴事實為有罪之陳述，經本院告
知簡式審判程序意旨，並聽取公訴人及被告之意見後，本院合議
庭裁定由受命法官獨任依簡式審判程序審理，判決如下：
    主  文
甲○○連續施用第一級毒品，處有期徒刑捌月。扣案殘留第一級
毒品海洛因之注射針筒壹支及殘渣袋壹個均沒收銷燬。
    事  實
一、甲○○前於民國93年間，因施用毒品案件，經本院以93年度
    毒聲字第2578號裁定送觀察、勒戒後，認無繼續施用毒品之
    傾向，於94年1 月28日執行完畢出所，並經臺灣高雄地方法
    院檢察署檢察官於94年1 月26日，以93年度毒偵字第6666號
    不起訴處分確定。詎仍不知戒絕毒癮，明知海洛因係毒品危
    害防制條例第2 條第2 項第1 款所明定之第一級毒品，不得
    持有及施用，仍於前述觀察、勒戒執行完畢釋放後5 年內，
    復基於施用第一級毒品海洛因之概括犯意，自94年4 月初某
    日起至94年5 月14日晚上某時許止，以平均5 至7 日施用1
    次之頻率，連續在大樹鄉五水寮田園內及其他不詳處所，以
    將海洛因置於注射針筒摻入清水混合後注射身體之方式，施
    用第一級毒品海洛因多次。嗣(1)於94年5 月11日16時10分許
    ，因形跡可疑，為警在高雄縣大樹鄉○○路150-1 號前盤查
    查獲，並扣得甲○○所有殘留第一級毒品海洛因之注射針筒
    1 支及殘渣袋1 個等物；(2)於94年5 月16日10時30分許，因
    涉犯竊盜案件，為警在高雄市三民區○○○路於九如路口查
    獲；且均分別經其同意採尿送驗後呈嗎啡陽性反應，始知上
    情。
二、案經高雄市政府警察局苓雅分局報請及高雄市政府警察局移
    送臺灣高雄地方法院檢察署檢察官偵查起訴及併案。
    理  由
一、按本件被告甲○○所犯係死刑、無期徒刑、最輕本刑為3 年
    以上有期徒刑以外之罪，其於準備程序就前揭被訴事實為有
    罪之陳述，經受命法官告知簡式審判程序之旨，並聽取其與
    公訴人之意見後，本院認無不得或不宜改依簡式審判程序進
    行之處，爰依刑事訴訟法第273 條之1 第1 項、第284 條之
    1 ，裁定本件由受命法官獨任進行簡式審判程序，合先敘明
    。
二、訊據被告甲○○對於右揭時、地，連續以上述方式施用第一
    級毒品海洛因多次之事實坦承不諱，且查：
  (一)被告為警查獲後，於94年5 月11日20時10分許、94年5 月16
    日12時許所採集之尿液，經送驗結果，確呈嗎啡陽性反應，
    此有高雄市立凱旋醫院94年5 月23日轉碼編號00000000號、
    94年5 月23日轉碼編號00000000號濫用藥物尿液檢驗報告各
    1 份、尿液採證代碼對照表2 張附卷可稽。扣案之注射針筒
    1 支及殘渣袋1 個，經送往上開醫院檢驗結果，均呈海洛因
    陽性反應，亦有上開醫院94年7 月26日編號0000-000號、
    0000-000號檢驗報告2 紙存卷可參。此外，復有搜索扣押筆
    錄、扣押物品目錄表各1 份、照片3 張附卷足佐。被告前揭
    自白與事實相符，應堪採為被告有罪之證據，則被告連續施
    用第一級毒品海洛因多次之犯行，堪以認定。
  (二)被告前於93年間，因施用毒品案件，經本院以93年度毒聲字
    第2578號裁定送觀察、勒戒後，認無繼續施用毒品之傾向，
    於94年1 月28日執行完畢出所，並經臺灣高雄地方法院檢察
    署檢察官於94年1 月26日，以93年度毒偵字第6666號不起訴
    處分確定，此有臺灣高等法院被告前案紀錄表1 紙在卷足參
    ，其於前案觀察、勒戒執行完畢後，5 年內再犯本件施用毒
    品罪之事實，事證明確，應予依法論科。
三、查海洛因係毒品危害防制條例第2 條第2 項第1 款所稱之第
    一級毒品，不得非法持有、施用。核被告甲○○所為，係犯
    毒品危害防制條例第10條第1 項之施用第一級毒品罪。其施
    用第一級毒品前後，持有海洛因之低度行為，應為施用之高
    度行為所吸收，不另論罪。又被告先後多次施用第一級毒品
    之犯行，時間緊接，犯罪構成要件亦相同，顯係基於概括犯
    意反覆為之，為連續犯，應依刑法第56條之規定論以一罪，
    並加重其刑。另本件起訴書於起訴事實雖僅記載被告於94年
    4 月初某日起至同年5 月10日0 時許，連續施用第一級毒品
    海洛因多次之犯行，然檢察官就犯罪事實一部起訴者，其效
    力及於全部，被告其餘數次施用海洛因之犯行，與前揭業經
    起訴有罪部分，時間緊接且犯罪構成要件相同，顯係基於概
    括犯意而為之，有連續犯裁判上一罪關係，並經檢察官移請
    併案審理，本院自得併予審理，併此敘明。爰審酌被告經觀
    察、勒戒後，仍未能戒絕其毒癮，再犯本件施用毒品犯行，
    足見其戒絕毒癮之意志不堅，惟念其於犯罪後坦承犯行及所
    犯為自戕行為等一切情狀，量處如主文所示之刑，以資懲儆
    。扣案殘留第一級毒品海洛因之注射針筒1 支及殘渣袋1 個
    ，業已難與第一級毒品海洛因析離，屬查獲之第一級毒品，
    均應依毒品危害防制條例第18條第1 項前段規定宣告沒收銷
    燬。
據上論斷，應依刑事訴訟法第273之1第1項、第284條之1、第299
條第1項前段，毒品危害防制條例第10條第1項、第18條第1項前
段、第23條第2 項，刑法第11條、第56條，判決如主文。
本案經檢察官乙○○到庭執行職務。
中　　華　　民　　國　　94　　年　　8 　　月　　22　　日
                  鳳山刑事第1庭      法　官  林芳華
以上正本證明與原本無異。
如不服本判決，應於判決送達後10日內，向本院提出上訴狀。
                                    書記官  賴佳慧
中　　華　　民　　國　　94　　年　　8 　　月　　23　　日
附錄本案論罪科刑法條全文
毒品危害防制條例第10條
施用第一級毒品者，處 6 月以上 5 年以下有期徒刑。
施用第二級毒品者，處 3 年以下有期徒刑。
